臺灣臺中地方法院刑事判決　　　　　　　　　　　　九十三年度訴字第二三二五號
　　公　訴　人　臺灣臺中地方法院檢察署檢察官
　　被　　　告　丙○○
右列被告因常業詐欺案件，經檢察官提起公訴（九十三年度偵字第一○九四○號、偵
字第一一七八三號），本院判決如左：
    主  文
丙○○連續幫助共同連續意圖為自己不法之所有，以詐術使人將本人之物交付，累犯
，處有期徒刑陸月，如易科罰金，以參佰元折算壹日。
    事  實
一、丙○○於民國（下同）八十一年間，曾因懲治盜匪條例案件，經本院於八十一年
    十二月十十八日以八十一年度訴字第三一九四號判處有期徒刑七年確定，入監服
    刑後，於八十四年六月二十八日縮短刑期假釋出監，於八十八年十月二十一日假
    釋期滿執行完畢。仍不知警惕，雖預見一般人購買他人金融帳戶使用常與財產犯
    罪密切相關，且取得他人存摺之目的往往在於收取贓款及掩飾犯行不易遭人追查
    ，又對於提供帳戶雖無引發他人萌生犯罪之確信，但仍以縱若有人持以犯罪亦無
    違反其本意之幫助概括犯意，見自由時報上刊載收購帳戶之廣告，即撥打廣告上
    之電話予乙○○，表示有金融機構之帳戶欲出售，二人即相約見面。
二、丙○○先於九十三年三月五日之不詳時間，在臺中火車站前，將其於七十四年六
    月七日在臺中市○○路郵局開立之帳戶（局號000000－0、帳號0000
    00－0號，下稱郵局帳戶），並於九十三年二月二十六日申請掛失補副及通儲
    ，及於同年三月五日申請辦理使用電話語音服務之存摺、印章、金融卡及密碼等
    資料，以新台幣（下同）三千元之代價，出賣予乙○○（另案移送臺灣桃園地方
    法院併案審理）後，乙○○旋即將丙○○所有郵局帳戶存摺、印章、金融卡及密
    碼等資料以四千元之價格賣予綽號「老大」之不詳姓名成年男子，轉手獲利一千
    元，以此方式幫助他人犯罪。
三、丙○○後於九十三年三月九日與乙○○一同玉山商業銀行豐原分行開立帳戶（帳
    號0000000000000號，下稱玉山銀行帳戶），並以一千元之代價將
    前開玉山銀行帳戶之存摺、印章、金融卡及密碼等資料售予乙○○。嗣為警於九
    十三年三月九日十八時二十分許，在臺中市○○區○○路四段三三九號華僑銀行
    提款機旁查獲乙○○與張永正行跡可疑，當場查獲，乙○○雖趁隙逃逸，然於乙○○所駕駛之車內扣得丙○○所有之上開玉山銀行帳戶。其後，乙○○再通知丙○○重新向玉山商業銀行申請掛失補摺，並換發晶片金融卡，丙○○復於九十三
    年三月二十九日新自前往玉山商業銀行豐原分行辦理掛失補摺，同時辦理晶片金
    融卡後，將補發之玉山銀行帳戶存摺、晶片金融卡、密碼交予乙○○，乙○○繼
    而轉手以二千元之代價賣予綽號「老大」之不詳姓名成男子，轉手獲利一千元，
    以此方式幫助他人犯罪。
四、嗣「老大」所屬之不詳姓名成年男女，共同基於意圖為自己不法所有之概括犯意
    聯絡，由「老大」所屬詐欺集團成員之不詳姓名成年女子分別於九十三年三月十
    二日十八時十分、同日十九時許、同年月三十一日十七時五十分許，致電予甲○○、李珮蓴、戊○○，佯稱係中央健康保險局人員要退保險費，誘使予甲○○、
    李珮蓴、戊○○至自動櫃員機前依其指示按鍵操作，卻分別遭轉出七萬一千二百
    十八元、十一萬五千九百零七元及五萬零二百九十一元，並匯入丙○○前開郵局
    （甲○○、李珮蓴匯款部分）及玉山銀行（戊○○匯款部分）之帳戶中，旋即遭
    「老大」所屬詐欺集團提領一空，因而詐得前開款項共計二十三萬七千四百三十
    三元（詳細經過詳如附表一所示）。嗣經甲○○、李珮蓴、戊○○發覺有異，報
    警因而查知上情。
五、案經臺中市警察局第一分局、臺中市警察局第五分局報告臺灣臺中地方法院檢察
    署檢察官偵查起訴。
    理  由
一、訊據被告丙○○固坦承於七十四年六月七日在臺中市○○路郵局開立郵局帳戶，
    嗣於九十三年二月二十六日申請掛失補副及通儲，並於同年三月五日申請辦理使
    用電話語音服務，另於九十三年三月九日申辦玉山銀行帳戶，於同年月二十九日
    前往玉山商業銀行辦理存簿、晶片金融卡之掛失補發等情，惟矢口否認有將存摺
    、提款卡及密碼出售予證人乙○○，資以幫助他人詐欺取財之犯行，辯稱：上開
    郵局帳戶是他要辦理貸款時交給友人「林文獻」，之後與玉山銀行的帳戶一併遺
    失，他在二、三天後才發現，但因為帳戶裡面沒有什麼錢所以沒有辦理掛失止付
    ，他並未交給他人作為詐欺取財之用等語。惟查：
（一）系爭郵局帳戶為被告丙○○於七十四年六月七日所申請開立，且被告丙○○分
      別於上揭時日向郵局辦理掛失補副、通儲及申請辦理使用語音電話服務，另系
      爭玉山銀行帳戶則為被告丙○○於九十三年三月九日申辦開立新戶，並申請核
      發晶片金融卡，被告丙○○並親自於九十三年三月二十九日前往玉山銀行豐原
      分行辦理掛失補摺並申請換發晶片金融卡等情，有中華郵政股份有限公司臺中
      郵局九十三年七月十九日中管字第○九三二一○一七三○號函文所附丙○○帳
      戶申請使用電話語音服務申請書、申請變更帳戶事項申請書各一份、玉山商業
      銀行豐原分行九十三年七月十五日玉豐原字第○四○七一五○二號函文所附金
      融卡資料查詢單、存戶交易明細表各一份、以局號帳號查詢客戶基本資料表一
      紙、九十三年十一月十九日玉豐原字第○四一一一七○二號函附之玉山銀行存
      款戶約定書、晶片金融卡申請暨約定書、存戶單摺事故申請書等資料附卷可佐
      （見臺灣臺中地方法院檢察署九十三年度偵字第一一七八三號偵查影印卷第五
      九至六二頁、九十三年度偵字第一○九四○號偵查卷第十六頁、本院卷第六八
      至七六頁）。而本件被害人甲○○、李珮蓴受詐欺先後遭轉出七萬一千二百十
      八元、十一萬五千九百零七元至被告丙○○前開郵局帳戶，另被害人戊○○則
      受詐騙被轉出五萬零二百九十一元至被告丙○○玉山銀行帳戶中，旋即遭提領
      一空之事實，除據被害人甲○○、李珮蓴、戊○○分別於警詢指述甚詳（見前
      開偵字第一一七八三號偵查卷第十一頁、偵字第一○九四○號偵查卷第十至十
      五頁），亦有被害人甲○○提供之自動付款機交易明細表一紙、被害人李珮蓴
      提供之自動櫃員機交易明細表二紙、被害人戊○○提供之自動櫃員機儲戶交易
      明細表一紙及被告丙○○郵局帳戶、玉山銀行帳戶交易往來明細表各一份在卷
      可參（見上開偵字第一一七八三號偵查卷第二六、六○、六二頁背面、偵字第
      一○九四○號偵查卷第十七、十九頁），是認「老大」所屬詐欺集團份子確有
      以被告丙○○所申請開立之郵局帳戶、玉山銀行帳戶為詐欺取財犯行供作被害
      人匯款往來之用無訛。
（二）被告丙○○固辯稱：上開帳戶係在持往辦理貸款時所遺失，二、三天之後發現
      遺失，但因為帳戶裡面沒有什麼錢所以沒有辦理掛失止付等語，惟查：
  １、證人即另案被害乙○○業於本院結證稱：他在自由時報上刊登收購帳戶的廣告
      ，於九十三年二月底三月初某日接獲被告丙○○的來電稱有帳戶要賣，就與被
      告丙○○相約在臺中火車站，因而認識被告丙○○，他收購了被告丙○○所提
      供之郵局帳戶，就以再於九十三年三月九日與被告丙○○一同前往臺中縣豐原
      市玉山銀行開立新的帳戶0000000000000號，辦妥後他即以一千
      元的代價向被告丙○○購買，之後被告丙○○賣給的玉山銀行帳戶為警查扣後
      ，他要求被告丙○○再去申請補發存摺及金融卡，被告丙○○於九十三年三月
      二十九日申請補發後，將補發出來的存摺及金融卡交給他，因而取得被告丙○○所有之前開二本帳戶存摺、印章、金融卡及密碼，此外，他曾經載被告丙○○回家，故他可以確定前開郵局及玉山銀行的帳戶確實是向被告丙○○購買無
      誤，每次購買被告丙○○之帳戶後隔了二、三天他就將帳戶轉賣予「老大」以
      賺取每本差價一千元等語綦詳（見本院卷第三三至三八、八十至八二頁），衡
      之，證人乙○○所陳上情乃屬不利於己之證述，且與被告丙○○素無怨隙，應
      無害己又構詞設陷被告丙○○之理，被告丙○○雖否認與證人乙○○有所接觸
      ，並稱不認識證人乙○○，惟證人乙○○則證稱：他曾去過被告丙○○的家，
      是在埔里的山上，聽被告丙○○說要借錢去種菜，他可以百分之百確認有向被
      告丙○○購買系爭二本帳戶等語（見本院卷第三七、三八頁），互核與被告丙○○於本院準備程序自承：他在埔里種自己家裡的田，他需要一些錢等語（見
      本院卷第十八頁）大體相符，堪認證人乙○○並非憑空誣指，被告丙○○空言
      直指證人乙○○所證各節虛妄不實，委無足採。
  ２、復以，被告丙○○辯稱：系爭郵局帳戶自七十四年六月七日所申請開立以降，
      十幾年均無使用情形，因要辦理貸款所以才將郵局帳戶交給友人林文獻處理等
      語，則若被告丙○○確有遺失系爭郵局帳戶之情事，衡情，應在發現遺失後立
      即辦理掛失補辦手續，以利貸款申辦之進行，何以被告丙○○竟因帳戶沒有錢
      即未辦理掛失補辦之手續？再者，被告丙○○既稱其長達十餘年之光景未有使
      用系爭郵政帳戶，且無需使用電話語音系統等語，然卻於九十三年二月二十六
      日申請掛失補副及通儲，並於同年三月五日申請辦理不需使用之電話語音服務
      ，實悖於常理。
  ３、被告丙○○復辯稱玉山銀行帳戶前後遺失二次，他有去玉山銀行辦理掛失補摺
      及換發金融卡，郵局帳戶亦與玉山銀行帳戶同時遺失等語，惟查，被告丙○○
      於九十三年二月二十六日申請掛失補副及通儲，並於同年三月五日申請辦理使
      用電話語音服務之郵局帳戶等情，據證人乙○○前開證稱係其向被告丙○○收
      購買，轉手以四千元的代價賣予「老大」等語，嗣被告丙○○之郵局帳戶確實
      遭詐欺集團作為詐騙被害人甲○○、李珮蓴之匯款工具，另被告丙○○於九十
      三年三月九日申請開立之玉山銀行帳戶，為警於同日十八時二十分許在乙○○
      所駕駛之車內查獲，此據證人即受僱於乙○○之張永正於警詢時陳稱：該查扣
      之被告丙○○之玉山銀行帳戶是證人乙○○所有之物品等語綦詳（見九十三年
      度偵字第一一七八三號偵查卷第六頁），另被害人戊○○於九十三年三月三十
      一日十七時五十分許受詐騙遭轉出五萬零二百九十一元至被告丙○○玉山銀行
      帳戶中，旋即遭被告丙○○於九十三年三月二十九日所申請補發之晶片金融卡
      提領一空之事實，亦據證人乙○○證稱：他因為被告丙○○之前交付之帳戶遭
      警查扣，所以要求被告丙○○再去申請補摺及換發晶片金融卡，被告丙○○復
      將補辦的存摺及金融卡交給他，他再以二千元的代價賣予「老大」等語，並有
      玉山商業銀行豐原分行九十三年十一月十九日玉豐原字第○四一一一七○二號
      函附資料附卷可佐（本院卷第六八頁），被告丙○○辯稱前後二次遺失之郵局
      帳戶、玉山銀行補發之存摺、金融卡，竟均遭證人乙○○轉賣予「老大」以作
      為詐財工具，顯與事理常情有違，亦與吾人日常生活中之一般經驗法則不符。
      另被告丙○○所申請之第一本玉山銀行帳戶存摺復於證人乙○○所駕駛之車輛
      中查獲，更徵可議；又以帳戶存摺、提款卡遺失者若至金融機構辦理掛失止付
      ，詐欺集團將無法提領詐得金額，且詐欺集團若未得原帳戶所有人同意而加以
      使用，則詐得金額亦有可能被原帳戶所有人提領一空，是詐欺集團衡情均不致
      以遺失之帳戶來做為詐騙被害人之出入往來，從而被告丙○○辯稱系爭帳戶存
      摺曾經遺失，但其並未將該帳戶出賣或出租予他人等語，自俱無可採。基此，
      被告丙○○前開辯詞，實不足採信，故系爭帳戶之存簿及提款卡應為被告丙○○出賣予證人乙○○後，由乙○○再轉賣予「老大」，以供「老大」所屬詐欺
      集團成員作為詐取他人財物之工具一節，足堪認定。
（三）按刑法上之故意，分為直接故意（確定故意）與間接故意（不確定故意），「
      行為人對於構成犯罪之事實，明知並有意使其發生者」為直接故意；又「行為
      人對於構成犯罪之事實，預見其發生而其發生並不違背其本意者」為間接故意
      ，刑法第十三條第一項、第二項定有明文。茲衡諸常情，今日一般人至金融機
      關開設帳戶使用，係極為方便容易且迅速之事，苟有使用金融存款帳戶之正當
      用途，自以使用其本人或可信賴之親友申請之帳戶，最為便利安全，始可避免
      帳戶名義人反悔或心存歹念，利用通知掛失止付、變更存戶印鑑圖章或換摺之
      方式，將帳戶內之款項領走一空，反致使用帳戶人蒙受損失，故苟非意圖以他
      人之帳戶從事不法用途，並藉以逃避查緝，自無花費金錢或以其他方法向無相
      當信賴關係之陌生人取得帳戶使用之理，且近年來以假貸款真詐財之犯罪類型
      層出不窮，該等犯罪，多數均係利用他人帳戶作為詐欺所得財物之出入帳戶，
      業經媒體廣為披載，是依一般人通常之知識、智能及經驗，均已詳知向陌生人
      購買、承租或其他方法取得帳戶者，多係欲藉該帳戶取得不法犯罪所得，且隱
      匿帳戶內資金之實際取得人之身分，以逃避追查，則被告丙○○係成年且有智
      識之人，對此亦應知之甚詳，自難諉稱不知，故被告丙○○對於出賣系爭帳戶
      之存簿及提款卡予證人乙○○，將可能被用來作為詐欺取財等非法用途上，應
      有所預見，且不違背其本意。是以，被告丙○○猶仍出賣其所有上開郵局帳戶
      、玉山銀行帳戶予證人乙○○，證人乙○○復將之轉賣予「老大」，供「老大
      所屬詐欺集團成員使用，當堪認被告丙○○亦有容任或允許「老大」所屬犯罪
      集團成員將被告丙○○所有系爭帳戶作為詐欺取財之匯款指定帳戶使用，準此
      ，被告丙○○顯有幫助詐欺取財之不確定故意存在，應堪認定。
（四）再按刑法上之幫助犯，係指以幫助之意思，對於正犯資以助力，而未參與實施
      犯罪之行為者而言。查被告丙○○將其所有之系爭帳戶提供予該名年籍不詳之
      「老大」詐欺集團成員作為詐欺取財之匯款指定帳戶，乃係基於幫助該姓名年
      籍不詳之「老大」詐欺集團成員詐欺取財之不確定故意，而被告丙○○提供系
      爭帳戶予姓名年籍不詳之「老大」詐欺集團成員之行為，要屬詐欺取財構成要
      件以外之行為，則被告丙○○應屬以幫助之意思，參與詐欺取財構成要件以外
      之行為，應以詐欺取財之幫助犯論。綜上所述，被告丙○○空言否認幫助詐欺
      取財之犯行，核屬事後卸責之詞，不足採信。準此，本件事證明確，被告丙○○右揭犯行，堪予認定。
二、第按：
（一）前開自稱「老大」所屬詐欺集團成員，以佯稱係中央健康保險局人員要退保險
      費，誘使予被害人甲○○、李珮蓴、戊○○至自動櫃員機前依其指示按鍵操作
      ，卻分別遭轉出七萬一千二百十八元、十一萬五千九百零七元及五萬零二百九
      十一元，並匯入丙○○前開郵局及玉山銀行之帳戶中，是前開自稱「老大」之
      不詳姓名成年男女所為，係連續犯刑法第三百三十九條第一項之詐欺取財罪。
      自稱「老大」之不詳姓名成年男女間，就連續詐欺取財犯行，有犯意聯絡及行
      為分擔，為共同正犯。
（二）公訴人雖認自稱「老大」之不詳姓名成年男女等人所為，係犯刑法第三百四十
      條之常業詐欺取財罪，惟查，依公訴人起訴之犯罪事實可知，本件有被害人甲○○、李珮蓴、戊○○三人出面指證被害事實，因施詐匯款之金額總計為二十
      三萬餘元，能否遽認「老大」等人有以詐欺取財所得，恃以維生之常業犯行，
      已非無疑；況自稱「老大」之不詳姓名成年男女，均無法傳喚到庭，渠等就以
      前述方式詐騙取得之財物，是否供作生活之資，而有恃以為生之意思，亦無法
      查證，而屬不明。準此，依現存事證顯尚無法認定「老大」等人係犯刑法第三
      百四十條之常業詐欺罪，是被告丙○○所為，亦無法成立幫助常業詐欺罪。是
      公訴人此部分所指應有誤認，其起訴法條顯有未洽，惟其社會基本事實同一，
      本院自應予審理，並變更其起訴法條。
（三）又被告丙○○先後二次幫助他人詐欺取財之犯行，時間緊接，方法相同，觸犯
      構成要件相同之罪，顯係基於概括犯意為之，為連續犯，依刑法第五十六條之
      規定，以一罪論，並依法加重其刑。
（四）被告丙○○基於幫助不法詐欺集團成員向他人詐欺取財之不確定故意，將前述
      郵局帳戶、玉山銀行帳戶等資料提供詐財之用，核其所為，係犯幫助犯刑法第
      三百三十九條第一項之共同連續詐欺取財罪，並應依刑法第三十條第二項之規
      定減輕其刑。
（五）被告丙○○前於八十一年間，曾因懲治盜匪條例案件，經本院於八十一年十二
      月十十八日以八十一年度訴字第三一九四號判處有期徒刑七年確定，入監服刑
      後，於八十四年六月二十八日縮短刑期假釋出監，於八十八年十月二十一日假
      釋期滿執行完畢等情，有前開臺灣高等法院被告全國前案紀錄表、臺灣臺中地
      方法院檢察署刑案資料查註紀錄表各一份在卷可按，其受有期徒刑之執行完畢
      ，五年以內再犯本件有期徒刑以上之罪，為累犯，依法遞加重其刑，並與幫助
      犯部分，先加後減之。
（六）爰審酌被告丙○○得以知悉所提供之帳戶將有可能遭人供做詐欺取財之工具，
      竟任將將其所有之帳戶交付予不法份子使用，非惟幫助詐騙者遂行詐財目的，
      同時使詐財者得以隱匿其真實身分，降低遭查獲之風險，助長犯罪之猖獗，破
      壞社會秩序甚鉅，兼考量被害人因遭詐騙之款項達二十三萬餘元，且被告犯後
      拒不坦承犯行，飾詞卸責等一切情狀，量處如主文所示之刑，並諭知易科罰金
      之折算標準。
（七）末查，證人乙○○、張永正於九十三年三月九日十八時二十分許，在臺中市○○區○○路四段三三九號「華僑銀行北臺中分行」之自動櫃員機提領贓款時，
      為警查扣如附表二所示物品中之被告丙○○之玉山銀行帳號00000000
      00000號存摺一本，固為被告丙○○所有供本案犯罪所用之物，惟該本玉
      山銀行帳戶復為證人乙○○、張永正二人犯罪之重要證物，為免證據之滅失，
      爰不另為沒收之諭知，附此敘明。又扣得如附表二所示之其餘金融機構存摺、
      提款卡、印章等等物品，既非被告丙○○所有供本案犯罪所用之物，自無由為
      沒收之宣告，併予敘明。
據上論斷，應依刑事訴訟法第二百九十九條第一項前段、第三百條，刑法第五十六條
、第三十條第一、二項、第三百三十九條第一項、第四十七條、第四十一條第一項前
段，罰金罰鍰提高標準條例第一條前段、第二項，判決如主文。
案經檢察官丁○○到庭執行職務。
中      華      民      國      九十三    年     十一    月     三十   日
                                  臺灣臺中地方法院刑事第十二庭
                                      審判長法  官
                                            法  官
                                            法  官
右正本證明與原本無異。
如不服本判決應於收受送達後十日內向本院提出上訴書狀，其未敘述上訴之理由者並
得於提起上訴後十日內向本院補提理由書（均須按他造當事人之人數附繕本）。
                                            書記官
中      華      民      國      九十三   年      十一     月    三十    日
附錄論罪科刑法條
刑法第三百三十九條第一項
意圖為自己或第三人不法之所有，以詐術使人將本人或第三人之物交付者，處五年以
下有期徒刑、拘役或科或併科一千以下罰金。
刑法第三十條
幫助他人犯罪者，為從犯。雖他人不知幫助之情者，亦同。
從犯之處罰，得按正犯之刑減輕之。
附表一：
┌───┬───────┬────┬──────────────┐
│人頭帳│金融機構名稱  │乙○○所│被害人受騙情形              │
│戶戶名│帳號          │收購之代│                            │
│      │              │價      │                            │
├───┼───────┼────┼──────────────┤
│丙○○│臺中建國路郵局│三千元  │(一)李珮篿於93年３月日晚間７│
│      │00000000000000│        │  時，接獲詐欺集團電話，表示│
│      │              │        │  可辦理健保退費，李珮篿不疑│
│      │              │        │  有他，依詐欺集團指示，於同│
│      │              │        │  日晚間轉入115924元至上開帳│
│      │              │        │  戶。                      │
│      │              │        │(二)甲○○於93年３月日晚間６│
│      │              │        │  １０分，接獲詐欺集團電話，表│
│      │              │        │  示可辦理健保退費，甲○○不│
│      │              │        │  疑有他，依詐欺集團指示，於│
│      │              │        │  同日晚間轉入71218元至上開 │
│      │              │        │  帳戶。                    │
├───┼───────┼────┼──────────────┤
│丙○○│玉山商業銀行豐│一千元  │戊○○於93年３月日下午５時│
│      │原分行        │        │分，接獲詐欺集團電話，表示│
│      │0000000000000 │        │可辦理退稅，戊○○不疑有他，│
│      │              │        │依詐欺集團指示，於同日晚間轉│
│      │              │        │入50290元至上開帳戶。       │
└───┴───────┴────┴──────────────┘
  附表二
┌───────────┬────────┬──────────┐
│扣押物品名稱          │單位及數量      │備考                │
├───────────┼────────┼──────────┤
│郵局提款卡（0000000000│一張            │人頭帳戶提款卡   │
│6018）                │                │                    │
├───────────┼────────┼──────────┤
│贓款                  │九萬九千元      │                    │
│                      │                │                    │
├───────────┼────────┼──────────┤
│張永正印章            │一枚            │人頭帳戶印章        │
│                      │                │                    │
├───────────┼────────┼──────────┤
│帳號0000000000000000  │十一張          │                    │
│提款交易明細表        │                │                    │
├───────────┼────────┼──────────┤
│帳號00000000000000    │三張            │                    │
│提款交易明細表        │                │                    │
├───────────┼────────┼──────────┤
│帳號000000000000000   │四張            │                    │
│提款交易明細表        │                │                    │
├───────────┼────────┼──────────┤
│帳號0000000000000     │九張            │                    │
│提款交易明細表        │                │                    │
├───────────┼────────┼──────────┤
│帳號0000000000000000  │五張            │                    │
│提款交易明細表        │                │                    │
├───────────┼────────┼──────────┤
│諾基亞3310型行動電話  │一支            │張國正用來跟乙○○聯│
│（門號：0000000000）  │                │絡所用              │
├───────────┼────────┼──────────┤
│乙○○身分證          │一張            │已發還乙○○        │
│                      │                │                    │
├───────────┼────────┼──────────┤
│乙○○中華民國護照    │一本            │                    │
│護照號碼：M00000000   │                │                    │
├───────────┼────────┼──────────┤
│乙○○大陸通行證      │一本            │                    │
│號碼：0000000000A     │                │                    │
├───────────┼────────┼──────────┤
│張永正第一銀行苗栗分行│一本            │人頭帳戶存摺        │
│存摺                  │                │                    │
│帳號：00000000000     │                │                    │
├───────────┼────────┼──────────┤
│黃麟貴土地銀行中港分行│一本            │人頭帳戶存摺        │
│存摺                  │                │                    │
│帳號：000000000000    │                │                    │
├───────────┼────────┼──────────┤
│丙○○玉山銀行存摺    │一本            │人頭帳戶存摺        │
│帳號：0000000000000   │                │                    │
├───────────┼────────┼──────────┤
│吳振源合作金庫銀行北港│一本            │人頭帳戶存摺        │
│分行存摺              │                │                    │
│帳號：0000000000000   │                │                    │
├───────────┼────────┼──────────┤
│陳賢仁第一銀行新西銀行│一本            │人頭帳戶存摺        │
│存摺                  │                │                    │
│帳號：00000000000     │                │                    │
├───────────┼────────┼──────────┤
│第一銀行提款卡        │一張            │人頭帳戶提款卡      │
│卡號：00000000000     │                │                    │
├───────────┼────────┼──────────┤
│合作金庫銀行提款卡    │一張            │人頭帳戶提款卡      │
│卡號：0000000000000   │                │                    │
├───────────┼────────┼──────────┤
│三信商業銀行提款卡    │一張            │人頭帳戶提款卡      │
│卡號：0000000000      │                │                    │
├───────────┼────────┼──────────┤
│玉山銀行提款卡        │一張            │人頭帳戶提款卡      │
│卡號：00000000000     │                │                    │
├───────────┼────────┼──────────┤
│陳賢仁印章            │一枚            │人頭帳戶印章        │
│                      │                │                    │
└───────────┴────────┴──────────┘
